nb: Mat, drikkevarer og tobakk > Matvarer > Tilbehør og sauser > Hvite og kremsauser: Béchamelsauser; Ostesauser; Hollandaise- og béarnaisesauser
ja: 食品・飲料 > 食品 > 調味料・ソース > ホワイト ソース、クリーム ソース: ベシャメルソース; チーズソース; オランデーズ・ベアルネーズソース
pl: Żywność, napoje i tytoń > Żywność > Przyprawy i sosy > Sosy białe: Sosy beszamelowe; Sosy serowe; Sosy holenderskie i berneńskie
fi: Ruoka, juoma ja tupakkatuotteet > Ruokatuotteet > Maustekastikkeet ja kastikkeet > Valko- ja kermakastikkeet: Béchamel-kastikkeet; Juustokastikkeet; Hollandaise- ja béarnaisekastikkeet
ko: 식품/음료/담배 > 식품 > 양념/소스 > 화이트/크림 소스: 베샤멜 소스; 치즈 소스; 홀란다이즈 및 베아르네즈 소스
sv: Mat, dryck och tobak > Livsmedel > Kryddor och såser > Vita såser och gräddsåser: Béchamelsåser; Ostsåser; Hollandaise- & béarnaisesåser
tr: Yiyecek, İçecekler ve Tütün Mamülleri > Yiyecek Çeşitleri > Çeşniler ve Soslar > Beyaz Sos ve Kremalı Soslar: Beşamel soslar; Peynir sosları; Hollandaise ve béarnaise sosları
nl: Eten, drinken en tabak > Voedselitems > Specerijen en sauzen > Witte en roomsauzen: Bechamelsauzen; Kaassauzen; Hollandaise- en bearnaisesauzen
de: Nahrungsmittel, Getränke & Tabak > Lebensmittel > Würzmittel & Saucen > Weiße Soßen und Rahmsoßen: Béchamelsaucen; Käsesaucen; Sauce hollandaise & Sauce béarnaise
ro-RO: Alimente, băuturi și tutun > Produse alimentare > Condimente și sosuri > Sosuri albe și sosuri cu smântână: Sosuri béchamel; Sosuri de brânză; Sosuri hollandaise și béarnaise
cs: Jídlo, pití a tabák > Potraviny > Přísady, ochucovadla a omáčky > Bešamelové a smetanové omáčky: Bešamelové omáčky; Sýrové omáčky; Holandské a bearnské omáčky
sk-SK: Potraviny, nápoje a tabakové výrobky > Potraviny > Ochucovadlá a omáčky > Biele a smotanové omáčky: Bešamelové omáčky; Syrové omáčky; Holandské a Béarnaise omáčky
es: Alimentación, bebida y tabaco > Alimentos > Condimentos y salsas > Salsas blancas y cremosas: Salsas bechamel; Salsas de queso; Salsas holandesa y bearnesa
sl-SI: Hrana, pijača in tobak > Prehrambeni izdelki > Dodatki jedem in omake > Bele in smetanove omake: Bešamel omake; Omake s sirom; Omake Hollandaise in Béarnaise
lt-LT: Maistas, gėrimai ir tabakas > Maisto prekės > Pagardai ir padažai > Baltieji ir grietinėlės padažai: Bešamelio padažai; Sūrio padažai; Hollandaise & Béarnaise padažai
zh-CN: 饮食/烟酒 > 食品 > 酱汁与调味品 > 白酱/奶油酱: 白酱; 奶酪酱; 荷兰酱和贝亚恩酱
el: Τρόφιμα, ποτά & προϊόντα καπνού > Είδη διατροφής > Καρυκεύματα & σάλτσες > Λευκές & κρεμώδεις σάλτσες: Σάλτσες μπεσαμέλ; Σος τυριού; Σάλτσες ολαντέζ και μπεαρνέζ
ru: Продукты, напитки и табачные изделия > Пищевые продукты > Приправы, добавки и соусы > Белые и сливочные соусы: Соусы бешамель; Сырные соусы; Соусы голландез и беарнез
da: Fødevarer, drikkevarer og tobak > Fødevarer > Krydderier og saucer > Hvide saucer og flødesaucer: Béchamelsaucer; Ostesaucer; Hollandaise- og bearnaisesaucer
bg-BG: Храна, напитки и тютюневи изделия > Хранителни продукти > Добавки и сосове > Бели и сметанови сосове: Сосове бешамел; Сосове от сирене; Сосове холандез и беарнез
pt-BR: Alimentos, bebidas e tabaco > Alimentos > Condimentos e molhos > Molhos brancos e béchamel: Molhos bechamel; Molhos de queijo; Molhos holandês e béarnaise
th: อาหาร เครื่องดื่ม และยาสูบ > รายการอาหาร > เครื่องปรุงรสและซอส > ไวท์ครีมและซอสครีม: ซอสเบชาเมล; ซอสชีส; ซอสฮอลแลนเดซและซอสแบร์แนส
pt-PT: Comida, bebidas e tabaco > Artigos alimentares > Condimentos e molhos > Molhos branco e cremes: Molhos béchamel; Molhos de queijo; Molhos holandês e béarnaise
zh-TW: 食物、飲料和菸草 > 食品 > 調味料/醬料 > 奶油白醬: 白醬; 起司醬; 荷蘭醬與貝亞恩醬
en: Food, Beverages & Tobacco > Food Items > Condiments & Sauces > White & Cream Sauces: Béchamel Sauces; Cheese Sauces; Hollandaise & Béarnaise Sauces
it: Cibo, bevande e tabacco > Alimenti > Condimenti e salse > Salse bianche e cremose: Salse besciamella; Salse al formaggio; Salse olandese e bernese
vi: Thực phẩm, đồ uống và thuốc lá > Hàng thực phẩm > Gia vị và nước sốt > Sốt kem trắng: Sốt béchamel; Sốt phô mai; Sốt hollandaise & béarnaise
fr: Alimentation, boissons et tabac > Aliments > Sauces et condiments > Sauces Béchamel: Sauces béchamel; Sauces au fromage; Sauces hollandaises et béarnaises
hu: Élelmiszerek, italok és dohányáru > Élelmiszertételek > Fűszerek és szószok > Fehér és tejszínes szószok: Besamelmártások; Sajtszószok; Hollandi és béarnaise mártások
hr-HR: Hrana, piće i duhan > Prehrambeni artikli > Začini i umaci > Bijeli i kremasti umaci: Bešamel umaci; Umaci od sira; Hollandaise i Béarnaise umaci